Inventaris van de Collectie Verspreide West-Indische stukken, 1614-1875
Nationaal Archief, Den Haag
- Particuliere briefwisseling, 1774; 1361; 4 stukken (geliasseerd)
  - Brief (in het Frans) van J. en S. George Junior te St.Eustatius aan David Spinossa Catella te Amsterdam, 3 november 1774.
  - Brief (in het Frans) van J. en S. George Junior te St.Eustatius aan ?. Met bijlage., 26 oktober 1774.
- Aantekeningen omtrent financiele aangelegenheden der West-Indische Compagnie (door een van de financiele ambtenaren der Kamer Zeeland ?)., 1730-1747.; 1364; 3 stukken.
- Copie-brief van J.C. van Baerle aan ? tot geleide van de originele copie-notulen van directeur-generaal en raden van Demerary van 18 oktober, 21, 22 en 23 november ?., Circa 1789.; 1365; 1 stuk.
  J.C. van Baerle was toen secretaris in Demerary (ontslag op 8 oktober 1790). Zie VWIS 99, publicatie van Backer, 8 oktober 1790.
- Factuur voor Commissarissen van het departement Amsterdam van de West-Indische Handel van de levering van balen katoen aan Wils&Assenberg te Amsterdam, 1794 december 5.; 1366; 1 stuk.
- Verklaring van P.J. Gervais te Amsterdam dat hij niets te vorderen heeft van de door hem meegenomen persoon van Louis Haague, die door de Raad van St.George del Mina op zijn verzoek uit de dienst der West-Indische Compagnie is ontslagen., 1367; 1 stuk.
- Brief van Johannes Broodhagen op de plantage Achterkerke aan zijn patroon., 5 november 1771.; 1370; 1 stuk.
- Nota omtrent de "verandering in het reglement der clercquen"., 1371
- Verantwoording voor een "tertio wit vel", ter waarde van f 134,19 1/2 door C. Tilanus gericht aan het Departement van Marine, 's-Gravenhage. Paramaribo., 1 febrauri 1830.; 1377; 1 stuk.
- Begeleidende brief bij papieren met betrekking tot de Kust van Guinea van de fung. secretaris-generaal bij het Ministerie van Kolonien gericht aan de magazijnmeester voor de kolonien. 's-Gravenhage., 7 oktober 1846; 1378; 1 stuk.
- Vergunning tot lossen van een lading olifantstanden bestemd voor de Middelburgsche Commercie Compagnie, na betaling van veil- en recognitiegelden door schipper Johan Pieter Meerman, gekomen met het schip Lust en Vlijt uit Rio Demarary, 1794 augustus 25; 1382; 1 stuk.
- Copie-"poincten concerneerende de navigatie der vreemde natien op St.Eustatius en Curacao" (door de Vergadering van Tienen ?) voorgedragen aan de Hollandse en Zeeuwse kooplieden. Met copien van de adviezen en consideratien van dezen en andere hierop betrekking hebbende stukken., 1787.; 1383; 4 stukken.
- Copie extract-resolutie van de Staten-Generaal houdende autorisatie aan de bewindhebberen der Oude West-Indische Compagnie om alle belaste effecten, alsnog bij deze berustende, op zekere voorwaarden over te dragen aan de nieuw opgerichte West-Indische Compagnie., 13 juli 1679.; 1386; 1 stuk.
- Copie-verklaring van de gezworen makelaars ? omtrent de waarde der plantage Corneliasburg aan de Warappakreek in Suriname., 18 de eeuw; 1388; 1 stuk.
- Aantekeningen betreffende het verhandelde in de vergadering van de Societeit van Suriname (gemaakt door een lid van de Societeit ?)., Laatste helft 18 de eeuw. 1771.; 1391; 4 stukken.
  Niet in notulen. Handschrift zie VWIS 1245.
- "Erklarung dienendte zur Verfartigung eines neuen Werkzeuges oder Wurftafel als ein neues Hulfsmittel zur Kunstbomben zu werfen, etc.", 1393; 1 stuk
  Dienende tot verklaring van een niet hierbij aangetroffen tekening.
- Kladaantekeningen uit de resoluties der Societeit van Suriname, enz. omtrent de geschiedenis van het vendu- comptoir aldaar (door een lid der Societeit ?)., Na 20 december 1771.; 1394; 1 stuk.
- Opgaaf van resolutien van de Kamer Zeeland, Gecommiteerde Raden van Zeeland, de Staten-Generaal, de Vergadering van Tienen en andere stukken betreffende Essequebo., 17e en 18e eeuw.; 1395; 1 stuk.
  Blijkbaar afkomstig van een Bewindhebber.
- "Aanmerkingen over het ontfangen of niet ontfangen van suykeren in betalinge van slaven te Suriname, overgegeven aan de Heeren Bewindhebberen van de Kamer Zeeland.", Na 11 oktober 1736.; 1396; 1 stuk.
- "Aanmerkingen op de rekeninge wegens suykeren van Suriname, versonden bij brief aan de Kamer Amsterdam.", 18e eeuw; 1397; 1 stuk
- "Schetsrekening van een planter genegotieerd hebbende f 100/m guldens en presenteerende door zijnen correspondent de gestipuleerde interessen en succesive aflossingen.", 1780-1815.; 1401; 1 stuk.
- "Schetsrekening der voordelen van de negotieerende Societeit bereekend over een million guldens, zoo aan hypotheecquen als uytgegeve recepissen.", 1780-1815.; 1402; 1 stuk.
- "Schetsrekening der voordelen van de negotieerende Societeit berekend over twintig millioenen guldens zoo aan hypotheken als uytgegeve recepissen.", 1780-1815.; 1403; 1 stuk.
- Vertogen (getiteld: "Copyen") van de houders van obligatien ten laste der West-Indische Compagnie tegen de conversie van deze in actien, enz.. Gedrukt., 17e eeuw; 1406
- Publicatie van directeur-generaal en raden van Essequebo betreffende de uit deze kolonie op Nederland getrokken en van daar met protest terugontvangen wisselbrieven., 30 mei 1771.; 1406A; 1 stuk.
  Aanwinst 1883, collectie Beeldsnijder. Origineel.
- "Jurnaal der kercken in Paraiba begonnen anno 1635 den 1 October door D. Jodocum a Sletten eo tempore V.D.minister ibidem.", 1408; 1 katern.
  Paraiba in Brazilië. Bevat kerkeraadsacta (1635, 1636), een lidmatenlijst (1635), aantekeningen omtrent doopsbedieningen en huwelijksinzegeningen (1635).
  Het stuk werd na het overlijden van de commies W.G. van Oyen op diens kamer aangetroffen. De herkomst is niet meer na te gaan.
- Mandament van arrest op het schip St. Jago la Victoria, verleend door het Hof van Holland op verzoek van bewindhebbers der West-Indische Compagnie ter Kamer Amsterdam., 1 september 1691.; 1409; 1 charter.
  Verspreide Collecties, geordend door J.K. Bondam.
- "Consideratien over het redres van de West-Indische, Compagnie en het behoud van het eiland Curacao in het bijzonder", door C.B. Schrijver. Met gedrukte bijlage. 14 oktober 1749.; 1410; 2 stukken.
  Was bij Verspreide Collecties Bondam.
- Stukken afkomstig uit de bewerking van het WIC archief door C. van Marle, bestemd om te worden geplaatst in de archieven West-Indische Koloniën na 1791., 1411-1413
  Oorspronkelijk aanhangsel archief 2e WIC, 1.05.01.02.
  - Verzameling stukken 1790-1805, 1411
    - Papieren concernerende de verkochte goederen afkomstig uit de gewezen Westindische Compagnie, 1805
    - Staten betreffende de wees- en boedelkamer van Essequebo en Demarary, 1793
    - Balans op het administratiegrootboek letter B van het Departement Zeeland, 1791-1793
    - Kassarekeningen wegens diverse rekeningen bij de thesauriers van het departement Zeeland, 1792-1794
    - Rekening-courant van de Wees- en boedelkamer van Essequebo en Demarary, 1790-1793
    - Bewijs van betaling van recognitiegelden voor een lading suiker verzonden door de Wees en Boedelkamer van Essequebo naar Middelburg, 1794
  - Stukken betreffende Isaac Rennekamp, 1793-1806, 1412
  - Twee stukken, 1790-1805, 1413
    - Brief van N.N. te Paramaribo aan Maurits, commissair te water van de Admiraliteit van Zeeland te Vlissingen betreffende het trekken van een wissel, 1795
    - Casus Positie betreffende Johan Pieter Bomme, opperboekhouder en kassier van de Raad van Koloniën, departement Zeeland, 1796